臺灣高等法院臺中分院刑事裁定
111年度抗字第511號
抗  告  人  
即受 刑 人  黃文德




上列抗告人即受刑人因定應執行刑案件，不服臺灣苗栗地方法院
中華民國111年4月13日裁定（111年度聲字第265號），提起抗告
，本院裁定如下：
    主  文
抗告駁回。
    理  由
一、抗告人即受刑人黃文德（下簡稱抗告人）之抗告意旨略以：
    本件施用毒品等共二罪，分別於民國108年10月5日及108年1
    0月26日施用，惟原審裁定應執行有期徒刑10月，雖未逾刑
    法第51條規定，然上開二罪施用毒品時間緊密，顯有過重，
    且抗告人另因施用毒品等罪經另案定刑有期徒刑7年之久，
    懇請本件依限制加重原則，撤銷原裁定，改判應執行有期徒
    刑7月等語。
二、按裁判確定前犯數罪者，併合處罰之；數罪併罰，有二裁判
    以上者，依刑法第51條之規定，定其應執行之刑，刑法第50
    條、第53條分別定有明文。次按法律上屬於自由裁量之事項
    ，有其外部性界限及內部性界限，並非概無拘束。依據法律
    之具體規定，法院應在其範圍選擇為適當之裁判者，為外部
    性界限；而法院為裁判時，應考量法律之目的，及法律秩序
    之理念所在者，為內部性界限。法院為裁判時，二者均不得
    有所踰越。在數罪併罰，有二裁判以上，定其應執行之刑時
    ，固屬於法院自由裁量之事項，然仍應受前揭外部性界限及
    內部性界限之拘束（最高法院94年度台非字第233號判決意
    旨參照）。又執行刑之量定，係法院自由裁量之職權，倘其
    所酌定之執行刑，並未違背刑法第51條各款規定所定之方法
    或範圍及刑事訴訟法第370條所規定之不利益變更禁止原則
    （即法律之外部性界限），亦無明顯違背公平、比例原則或
    整體法律秩序之理念（即法律之內部性界限）者，即不得任
    意指為違法或不當（最高法院111年度台抗字第622號裁定意
    旨參照）。
三、經查，抗告人所犯如原裁定附表所示二罪，先後經臺灣苗栗
    地方法院判處如原裁定附表所示之刑，均經分別確定，有原
    裁定附表所示各該判決書及臺灣高等法院被告前案紀錄表分
    別附於執行卷、本院卷可稽，嗣經檢察官向原審法院聲請定
    其應執行之刑，經原審法院審核卷證結果，認其聲請為正當
    ，依刑事訴訟法第477條第1項，刑法第53條、第51條第5款
    ，裁定其應執行刑為有期徒刑10月，並諭知易科罰金之折算
    標準，係在抗告人本件各宣告刑中刑期最長之有期徒刑6月
    以上，最長期之有期徒刑1年以下之範圍內，即合於法律規
    定之外部性界限。從形式上觀察，要屬事實審法院職權之合
    法行使，本院經核尚無違誤，且原裁定酌定之刑尚稱妥適，
    亦難謂有何輕重失當之處。抗告意旨指摘原裁定定刑過重，
    而有不當，惟原審綜合審酌抗告人所犯二罪均為施用第二級
    毒品罪，所反映出之人格特性、刑罰暨定應執行刑之規範目
    的、所犯各罪間之關聯性及所侵害之法益與整體非難評價等
    面向，對於抗告人所犯上述應予併罰之罪刑，於法律拘束之
    外部性及內部性界限內，依限制加重原則，裁定其應執行之
    刑為有期徒刑10月，並諭知易科罰金之折算標準，已敘明所
    憑依據，並本於恤刑理念給予適度之刑罰折扣，堪認與法律
    授予裁量權之目的無違，亦無明顯違反公平、比例及罪刑相
    當原則之情形。抗告意旨並未指摘原裁定究有何違法或不當
    之情形，徒以前詞爭執原裁定酌定之應執行刑過重，並請求
    重新酌定執行刑為7月等語，顯係對原審量刑職權之適法行
    使任意指摘，揆諸上揭規定及說明，其抗告為無理由，應予
    駁回。
四、至於抗告人所犯原裁定附表以外之施用第二級毒品、竊盜、
    販賣第二級毒品等罪，固經本院另案裁定應執行有期徒刑7
    年，然與本件定應執行刑個案之犯罪情狀未盡相同，裁量之
    因素亦異，依個案拘束原則，尚無拘束本案之效力，併予敘
    明。
五、據上論斷，依刑事訴訟法第412條，裁定如主文。
中　　華　　民　　國　　111 　年　　5 　　月　　27　　日
　　　　　　刑事第七庭    審判長法　官  梁  堯  銘  
　　　　　　　　　　　　　　　  法　官  張  智  雄
　　　　　　　　　　　　　　　  法　官  王  鏗  普
以上正本證明與原本無異。
不得再抗告。
                                書記官  周  巧  屏  
  
中　　華　　民　　國　　111 　年　　5 　　月　　27　　日